【裁判字號】    98,易,1048
【裁判日期】    980428
【裁判案由】    違反性騷擾防治法
【裁判全文】
臺灣臺中地方法院刑事判決              98年度易字第1048號
公  訴  人  臺灣臺中地方法院檢察署檢察官
被      告  乙○○
上列被告因違反性騷擾防治法案件，經檢察官提起公訴（98年度
偵字第4145號），因被告於準備程序為有罪之陳述，本院改依簡
式審判程序判決如下：
    主    文
乙○○意圖性騷擾，乘人不及抗拒而為觸摸大腿之身體隱私處之
行為，處拘役肆拾日，如易科罰金，以新臺幣壹仟元折算壹日。
    犯罪事實
一、乙○○意圖性騷擾，於民國97年8 月26日13時30分許，在臺
    中縣大里市○○路939號高藝卡拉0K店，見甲○（代號3483-
    H9704 ，年籍詳卷）身著短褲，露出左大腿刺青圖樣，即違
    反甲○意願，乘其不及抗拒之際，藉機伸出右手觸摸甲○之
    大腿1 次。
二、案經甲○訴由臺中縣警察局霧峰分局報告臺灣臺中地方法院
    檢察署檢察官偵查起訴。
    理    由
一、程序方面：
  (一)按簡式審判程序之證據調查，不受刑事訴訟法第159條第1項
    規定之限制，刑事訴訟法第273條之2定有明文。此乃因簡式
    審判程序，貴在審判程序之簡省便捷，故調查證據之程序宜
    由審判長便宜行事，以適當之方法行之即可；又因被告對於
    犯罪事實並不爭執，可認定被告亦無行使反對詰問權之意，
    因此有關傳聞證據之證據能力限制規定無庸予以適用。
  (二)本件證人甲○於警詢及偵查中所為之陳述，雖為審判外之言
    詞陳述，其性質為傳聞證據；惟本件訴訟係適用簡式審判程
    序，有審判筆錄在卷可稽，是其於警詢及偵查中所為之證言
    ，自均得作為認定事實之證據。
二、上開犯罪事實，業據被告乙○○於本院訊問時自白不諱，核
    與證人即被害人甲○於警詢及偵查中證述之情節相符，並有
    手機簡訊內容翻拍相片8 張在卷可資佐證，足徵被告之自白
    與事實相符，堪以採信。本件事證明確，被告犯行洵堪認定
    ，應依法論科。
三、按人之大腿部位，一般皆為衣著覆蓋遮隱之處，且亦非我國
    一般正常社交禮儀下，所得碰觸之身體部位，如上開部位未
    經本人同意而由他人刻意加以碰觸，足以引起本人嫌惡之感
    ，應認係身體隱私處無疑。核被告乙○○所為，係犯性騷擾
    防治法第25條第1 項之罪。爰審酌被告為逞一己私欲，竟對
    於女性身體自主權毫不尊重，乘甲○不及抗拒之際，撫摸其
    身體隱私處，造成甲○之心理陰影，且對社會風氣亦有不良
    影響，行為實值非難，另案發後未能與告訴人達成和解以獲
    其諒解，並考量其犯罪之動機、目的、手段、品行、智識程
    度，及其犯後已能坦承犯行、知所悔悟，態度良好等一切情
    狀，量處如主文所示之刑，並諭知易科罰金之折算標準，以
    示懲儆。
四、公訴意旨另以：被告乙○○意圖性騷擾，接續於97年7 月10
    日22時59分許，撥打電話予甲○，在電話中撥放Ａ片做愛呻
    吟聲；又於97年8月5日16時26分許，撥打電話予甲○，詢問
    甲○吃安眠藥對性有無影響；於97年8 月27日上午2時7分許
    ，打電話予甲○詢問甲○睡覺時有無穿衣服，並告以好想抱
    甲○，均令甲○不舒服。因認被告上開行為亦涉犯性騷擾防
    治法第25條第1項之罪嫌云云。惟按性騷擾防治法第25條第1
    項之罪，以行為人意圖性騷擾，乘人不及抗拒而為親吻、擁
    抱或觸摸其臀部、胸部或其他身體隱私處之行為，始足當之
    。被告撥打電話騷擾甲○之行為，與甲○之身體並無任何碰
    觸，自與上開罪名之構成要件不相當，核其所為只構成同法
    第20條之性騷擾，應由主管機關處以罰鍰，檢察官認構成犯
    罪，容有誤會。惟檢察官既認上開行為與有罪部分之犯行具
    有接續犯之實質上一罪之關係，本院自無庸另為無罪之諭知
    ，併此敘明。
五、據上論斷，應依刑事訴訟法第273 條之1第1項、第299條第1
    項前段，性騷擾防治法第25條第1 項，刑法第11條前段、第
    41條第1項前段，判決如主文。
中    華    民    國    98    年    4     月    28    日
                  刑事第九庭  法  官  高英賓
以上正本證明與原本無異。
如不服本判決應於收受判決後10日內向本院提出上訴書狀，並應
敘述具體理由；其未敘述上訴理由者，應於上訴期間屆滿後20日
內向本院補提理由書（均須按他造當事人之人數附繕本）「切勿
逕送上級法院」。
                              書記官  司立文
中    華    民    國    98    年    4     月    28    日
附錄論罪科刑法條
性騷擾防治法第25條第1 項
意圖性騷擾，乘人不及抗拒而為親吻、擁抱或觸摸其臀部、胸部
或其他身體隱私處之行為者，處二年以下有期徒刑、拘役或科或
併科新臺幣十萬元以下罰金。


司法院資訊處製作；財團法人民間司法改革基金會備份。
